臺灣高等法院高雄分院民事裁定　　　　　100年度抗字第135號
抗　告　人　陳明章
　　　　　　李建霖
上列抗告人因與相對人（聲請人）潘進忠間聲請撤銷假扣押裁定
事件，對於中華民國100年3月25日臺灣屏東地方法院100 年度裁
全聲字第15號所為裁定提起抗告，本院裁定如下：
    主  文
抗告駁回。
抗告程序費用由抗告人負擔。
    理  由
一、債權人受本案敗訴判決確定，債務人得聲請撤銷假扣押裁定
    ，民事訴訟法第530 條第1 項定有明文。是假扣押所保全之
    本案請求，於債權人起訴後，經法院為其敗訴之判決確定者
    ，債務人即得據以聲請撤銷假扣押裁定，不因債權人提起再
    審之訴而受影響。
二、抗告人98年間以相對人於97年11月21日售地予抗告人，抗告
    人給付50萬元後，發現相對人係故意以背於善良風俗之方法
    加損害於伊，因恐相對人脫產逃避對抗告人應負損害賠償12
    0 萬元之債務，聲請對相對人之財產在120 萬元範圍內為假
    扣押，經屏東地方法院98年度裁全字303 號裁定准許。抗告
    人嗣提起本案訴訟，主張買賣標的物（土地）有瑕疵，經其
    解約，且伊亦被相對人詐欺，或意思表示有錯誤，據而撤銷
    其錯誤之表示等情，請求相對人賠償120 萬元，該案經屏東
    地方法院98年訴字160 號、本院99年上易字257 號判決抗告
    人敗訴確定，有各該裁定書可稽，並經原法院調閱98年裁全
    字303 號卷審核無訛。抗告人既受本案判決確定，是而相對
    人依首揭規定，聲請撤銷上開假扣押裁定，應予准許。抗告
    人雖以：其已對該確定判決提起再審之訴云云，惟該確定判
    決既未經被廢棄確定，依上開說明，自不受再審之訴提起之
    影響。抗告人復以前述屏東地方法院98年訴字第160 號判決
    對伊備位主張：「違約金過高，求予酌減，於酌減之金額判
    准對造返還部分」漏未判決，故其本案判決尚未完全確定云
    云。查，抗告人於98年5 月26日在該案一審固曾提出補充理
    由暨更正聲明狀，在其中第四項備位主張依民法第252 條規
    定，請求法院酌減違約金，惟該法院於99年6 月29日言詞辯
    論時，詢問其請求權基礎為何？據答稱：一、依物之瑕疵擔
    保及權利瑕疵擔保規定解除契約，並請求契約約定的損害賠
    償，兩者請法院擇一為有利於原告之判決。此部分並請優先
    於後述第二項部分審判。二、主張被告詐欺，依民法第184
    條第1 項後段請求損害賠償，賠償50萬元。三、主張錯誤，
    依民法第88條第1 項、第2 項及第89條撤銷，依不當得利請
    求返還50萬元。請優先審理第二項侵權行為部分，再審理本
    項。四、其他部分不再主張等語（屏東地院98年訴字160 號
    卷186 頁背面），已明確表明不請求審理違約金酌減部分之
    主張甚明，該案其上訴本院，亦未再為主張各情，業據本院
    於100 年4 月19日宣判之100 年度再易字第4 號判決審認論
    明確，是抗告人就上情猶指尚有本案判決漏未裁判，本案
    尚未確定云云，要非可取。原法院以抗告人既受本案判決確
    定，因而准依相對人聲請，撤銷該院98年度裁全字303 號假
    扣押裁定，核無違誤。抗告意旨執詞指摘原裁定不當，求予
    廢棄，非有理由，應駁回其抗告。爰依民事訴訟法第495 條
    之1 第1 項、第449 條第1 項、第95條、第78條，裁定如主
    文。
中    華    民    國  100     年    5     月    20    日
                            民事第六庭
                                審判長法官  許明進
                                法      官  蘇姿月
                                法      官  徐文祥
以上正本證明與原本無異。
本件不得再抗告。
中    華    民    國  100     年    5     月    23    日
                                  書  記  官  陳曼智